【裁判字號】    98,交聲,1088
【裁判日期】    980531
【裁判案由】    違反道路交通管理處罰條例聲明異議
【裁判全文】
臺灣桃園地方法院交通事件裁定        98年度交聲字第1088號
原處分機關  交通部公路總局新竹區監理所中壢監理站
異  議  人
即受處分人  甲○○
上列異議人即受處分人因違反道路交通管理處罰條例案件，對於
交通部公路總局新竹區監理所中壢監理站民國98年4 月17日所為
之處分（原處分案號：壢監裁字第裁53-DB0000000號）聲明異議
，本院裁定如下：
    主  文
異議駁回。
    理  由
一、原處分意旨略以：異議人即受處分人甲○○（下稱異議人）
    於民國97年12月14日上午6 時30分許，在桃園縣中壢市○○
    路37號前，將其所駕駛車號7992-RX 號自用一般小客車佔用
    車道違規停車，引擎熄火，駕駛人離去，為桃園縣政府警察
    局中壢分局興國派出所員警舉發「違規停車（車熄人離車道
    上）」（裁決書舉發違規事實為「在禁止臨時停車處所停車
    」）之違規，依道路交通管理處罰條例第56條第1 項第1 款
    ，裁處罰鍰新臺幣（下同）900 元。
二、聲明異議意旨略以：伊並沒有在快車道臨時停車，且該處沒
    有紅線、黃線或網狀禁停等標示，伊並沒有在禁止臨時停車
    處所停車，該處是兩個車道，最旁邊停放機車，當天伊停在
    車道上，伊車子旁邊有很多機車，當時是早上6 點半，伊停
    放時間很短暫，並沒有妨害任何人等語。
三、按臨時停車，係指車輛因上、下人、客，裝卸物品，其引擎
    未熄火，停止時間未滿3 分鐘，保持立即行駛之狀態。停車
    ，係指車輛停放於道路兩側或停車場所，而不立即行駛，道
    路交通管理處罰條例第3 條第9 款、第10款分別定有明文。
    次按快車道不得臨時停車，禁止臨時停車處所不得停車，且
    汽車停車時，不得併排停車，道路交通安全規則第111 條第
    1 項第1 款、第112 條第1 項第1 款、第10款定有明文。再
    按汽車駕駛人在禁止臨時停車處所停車或併排停車，處600
    元以上，1,200 元以下罰鍰，道路交通管理處罰條例第56條
    第1 項第1 款、第6 款分別定有明文。
四、經查：
  (一)異議人於97年12月14日上午6 時30分許，將其所駕駛車號79
    92-RX 號自用一般小客車停放在桃園縣中壢市○○路37號前
    ，引擎熄火，異議人離去等情，有桃園縣政府警察局舉發違
    反道路交通管理事件通知單附卷可憑（見本院卷第17頁），
    復為異議人所不爭執（見本院卷第2 頁），此部分事實堪以
    認定。
  (二)異議人上開違規事實，業據本件舉發員警廖述璋（桃園縣政
    府警察局中壢分局興國派出所）到庭證稱：現場為兩車道，
    人行道過來就是停放機車，再過來就是車道線，當天異議人
    將車輛停放在車道上面，且不在現場，伊到時有吹哨，異議
    人有出來，伊係依據異議人將車輛停在車道上而為舉發等語
    （見本院卷第12-13 頁），並當庭繪製現場圖、嗣後提出現
    場照片為證（指出異議人當日將車輛停放於快車道上，見本
    院卷第16、26頁），而異議人亦供承：當日伊車輛停在車道
    上面，伊車子旁邊有停放很多機車等語（見本院卷第13頁）
    ，並當庭繪製現場圖為證（據其繪製之現場圖，本件車輛確
    係佔用快車道之一部），據此，本件車輛確實佔用快車道停
    車，且停車處之路肩已停放機車，而有併排停車之違規，異
    議人上開所辯，自不足採。
五、綜上所述，本件異議人駕駛之上開車輛，於前揭時、地在禁
    止臨時停車處所停車且併排停車，事證明確，自應依情節較
    重之「在禁止臨時停車處所停車」論處，原處分機關依道路
    交通管理處罰條例第56條第l 項第1 款之規定，裁處異議人
    罰鍰900 元，並無不當。本件聲明異議為無理由，應予駁回
    。
六、依道路交通案件處理辦法第19條，裁定如主文。
中    華    民    國    98    年    5     月    31    日
                  交通法庭    法  官  林宜靜
以上正本證明與原本無異。
如不服本裁定，應於裁定送達後5 日內向本院提出抗告狀。
                              書記官  黃俊燁
中    華    民    國    98    年    6     月    4     日


司法院資訊處製作；財團法人民間司法改革基金會備份。
